臺灣高等法院刑事裁定
110年度抗字第510號
抗  告  人  
即受刑  人  吳文揚



上列抗告人即受刑人因聲請定其應執行刑案件，不服臺灣桃園地
方法院中華民國110年2月19日裁定（110年度聲字第555號），提
起抗告，本院裁定如下：
    主  文
抗告駁回。
    理  由
一、原裁定意旨略以：抗告人即受刑人吳文揚（下稱受刑人）因
    犯毒品危害防制條例案件，先後經原裁定附表（下稱附表）
    所示之罪經法院分別判處如附表所示之刑，又附表編號1至3
    、5所示之罪所處之刑為得易科罰金，附表編號4、6所示之
    罪所處之刑為不得易科罰金，茲檢察官依受刑人之請求，聲
    請就附表所示各罪定其應執行之刑，有「臺灣桃園地方檢察
    署依102年1月23日修正之刑法第50條調查受刑人是否聲請定
    應執行刑調查表」在卷可佐，檢察官係經受刑人之請求，而
    向原審聲請就附表編號1至編號6所示之罪定執行刑，原審審
    核認聲請為正當，應定其應執行之刑。又受刑人所犯附表編
    號1所載之罪刑雖已執行完畢，仍得由檢察官於換發執行指
    揮書時，扣除該部分已執行完畢之刑，並不影響本件應予定
    其應執行刑之結果。審酌受刑人所犯如附表所示各罪均屬施
    用毒品犯行，具有病患性犯人之特性，所侵害之法益並非具
    有不可替代性、不可回復性之個人法益，兼衡受刑人所犯數
    罪所反映之人格特性、所侵犯者於合併處罰時責任非難之程
    度、實現刑罰經濟之功能、數罪對法益侵害之加重效應，依
    刑事訴訟法第477條第1項，刑法第50條第1項但書第1款、第
    2項、第53條、第51條第5款，定其應執行有期徒刑2年等語
    。
二、抗告意旨略以：
  ㈠按刑法第51條數罪併罰，明文規定「宣告多數有期徒刑者，
    於各刑中最長期以上，各刑合併刑期以下，定其刑期。」
　㈡又法院在數罪併罰有二裁判以上，應定其應執行之刑案件，
    法院所謂刑之酌定，固屬自由裁量事項，然對於法院之內部
    界限、外部界限均應受其拘束（最高法院97年度台抗字第51
    3號裁定）。　
　㈢再按刑法第56條連續犯之規定，業於民國94年2月2日修正公
    布刪除，並於95年7月1日施行，而連續犯之所以廢除，係因
    實務界對於「同一罪名」認定過寬，所謂「概括犯意」經常
    可連綿數年之久，且採證上多於寬鬆，致過度擴張連續犯概
    念、併案浮濫，造成不公之現象，在修正後基於連續犯原為
    數罪之本質及刑罰之公平原則考量，過去視為連續犯之犯罪
    ，原則上應回歸數罪併罰，以藉此維護刑罰之公正性。法院
    就裁量權之行使除不得逾越法律規範之外部界限外，尚應受
    比例原則、公平正義原則之規定，謹守秩序之理念，體察法
    律之規範目的，使其結果實質正當，合於裁量之內部界限，
    俾與立法本旨相契合。
　㈣實施新法以來，各法院對其罪犯所判之例，參照如下：
　⒈臺灣基隆地方法院96年度易字第538號竊盜案，判處有期徒刑
    8月，符合減刑減為有期徒刑4月，共計38件（合計12年8月
    ），定其應執行之刑為有期徒刑3年。
　⒉臺灣臺中地方檢察署裁定105年壬字第6562號詐欺案件，合計
    刑期為97年8月，然更定應執行之刑為有期徒刑2年10月。
　⒊臺灣新北地方法院98年度聲字第2835號裁定就所涉毒品、竊
    盜罪共3年6月，定應執行刑為有期徒刑1年10月。
　㈤綜上所陳，請求給予受刑人公理、公平的裁定、自新悔過的
    機會，從新從輕，為最有利於受刑人之裁定云云。　
三、按判決確定前犯數罪者，併合處罰之；數罪併罰，有二裁判
    以上，宣告多數有期徒刑者，於各刑中之最長期以上，各刑
    合併之刑期以下，定其刑期，但不得逾30年，刑法第50條第
    1項前段、第53條、第51條第5款分別定有明文。次按數罪併
    罰之定應執行之刑，係出於刑罰經濟與責罰相當之考量，並
    非予以犯罪行為人或受刑人不當之利益，為一種特別的量刑
    過程，相較於刑法第57條所定科刑時應審酌之事項係對一般
    犯罪行為之裁量，定應執行刑之宣告，乃對犯罪行為人本身
    及所犯各罪之總檢視，除應考量行為人所犯數罪反應出之人
    格特性，並應權衡審酌行為人之責任與整體刑法目的及相關
    刑事政策，在量刑權之法律拘束性原則下，依刑法第51條第
    5款之規定，採限制加重原則，以宣告各刑中之最長期為下
    限，各刑合併之刑期為上限，但最長不得逾30年，資為量刑
    自由裁量權之外部界限，並應受法秩序理念規範之比例原則
    、平等原則、責罰相當原則、重複評價禁止原則等自由裁量
    權之內部抽象價值要求界限之支配，使以輕重得宜，罰當其
    責，俾符合法律授與裁量權之目的，以區別數罪併罰與單純
    數罪之不同，兼顧刑罰衡平原則（最高法院100年度台上字
    第21號判決意旨參照）。又執行刑之量定，係事實審法院裁
    量之職權，倘其所酌定之執行刑，並未違背刑法第51條各款
    所定之方法或範圍（即法律之外部性界限），亦無明顯違背
    公平、比例原則或整體法律秩序之理念（即法律之內部性界
    限）者，即不得任意指為違法或不當，最高法院107年度台
    抗字第1043、1056號裁定意旨可資參照。 　　
四、經查：
　㈠原裁定以受刑人因犯附表所示之罪，先後判處附表所示之刑
    ，均已確定在案。而其所犯附表編號1至編號3、編號5所示
    得易科罰金之罪，附表編號4、6所示為不得易科罰金之罪，
    因依受刑人請求檢察官聲請合併定應執行刑，經審核認聲請
    正當，裁定定其應執行刑為有期徒刑2年。原審依檢察官聲
    請，以附表所示各罪宣告之有期徒刑為基礎，於各刑中之最
    長期（8月）以上，各刑合併刑期（2年10月）以下，定其應
    執行刑為有期徒刑2年，並未逾越刑法第51條第5款所定法律
    外部性界限，亦無濫用裁量權等情形。
　㈡抗告意旨雖執前詞提起抗告，惟原審所定應執行刑有期徒刑2
    年，係於各罪宣告刑中最長（即有期徒刑8月）以上及合併
    刑期（即有期徒刑2年10月）以下之範圍內，即原裁定應執
    行刑並未違反刑法第51條第5款之界限，自難認原審本件裁
    量權之行使，有何違法或不當之處。原審亦審酌受刑人各次
    侵害法益、犯罪型態等整體非難評價，以及刑罰目的、相關
    刑事政策、數罪併罰定執行刑規定採取之限制加重原則等因
    素後，給予受刑人適度刑罰折扣，核原審所酌定之應執行刑
    有期徒刑2年，符合法律授與裁量權之目的，並無違反比例
    原則、平等原則、責罰相當原則、重複評價禁止原則及逸脫
    法律秩序理念及法律目的之內部性界限等情形，是抗告意旨
    ，並非可取。又他案犯罪情節及應審酌之事由與受刑人所犯
    各罪未盡相同，自不得比附援引為本案有否裁量濫用之判斷
    。抗告人徒憑己意仍執前詞指摘原裁定所定應執行刑裁量不
    當，請求另定適當之執行刑，為無理由，其抗告應予駁回。
據上論斷，依刑事訴訟法第412條，裁定如主文。
中　　華　　民　　國　　110 　年　　4 　　月　　6 　　日
                  刑事第七庭    審判長法　官  孫惠琳
                                      法　官  連雅婷
                                      法　官  張育彰
以上正本證明與原本無異。
不得再抗告。
                                      書記官  蔡麗春
中　　華　　民　　國　　110 　年　　4 　　月　　6 　　日